【裁判字號】    97,家簡,9
【裁判日期】    970723
【裁判案由】    返還所有物
【裁判全文】
臺灣桃園地方法院民事簡易判決           97年度家簡字第9號
原      告  甲○○
訴訟代理人  林凱律師
被      告  乙○○
上列當事人間請求返還所有物事件，本院於民國97年06月25日言
詞辯論終結，判決如下：
    主      文
被告應將如附表所示之物品返還原告。
訴訟費用由被告負擔。
    事實及理由
一、原告起訴主張：原告為被告之姊姊，被告原先與兩造母親康
    秀英共同居住於原告所有位於桃園縣八德市○○街56巷3 弄
    25號之房屋，嗣因被告對兩造母親康秀英不孝，原告遂請被
    告搬離，兩造於民國97年01月26日簽定協議書1 紙，依協議
    書第2 項約定，被告需搬離前揭力霸街地址並將其戶籍自該
    址遷出，且於搬離時不得取走原有之財產，惟被告於97年02
    月25日搬離該址時，卻取走屬於原告所有之32吋SONY電視機
    1 台、微波爐1 台與雙人床組1 組（詳如附表），原告自得
    據該協議書及民法第767 條之規定，請求被告返還上開物品
    ，為此提起
    本件訴訟，並聲明：被告應將如附表所示之物品返還原告。
二、被告答辯略以：被告於97年02月25日搬離力霸街住處時，只
    有搬走屬於被告自己的東西，並未拿走原告所說如附表所示
    的電視機、微波爐、雙人床組，也沒有叫其他人拿走。原告
    的雙人床組在4 、5 年前就壞掉、丟掉，被告又去買1 組，
    所以雙人床組是被告的等語。
三、原告主張：原告為被告之姊姊，被告原先與兩造母親康秀英
    共同居住於原告所有位於前述力霸街地址之房屋，兩造嗣於
    97年01月26日簽定協議書1 紙，依協議書第2 項約定，被告
    需搬離前揭力霸街地址並將其戶籍自該址遷出，且於搬離時
    不得取走原有之財產，而被告於97年02月25日搬離該址等事
    實，業據提出雙方簽立之協議書1 份在卷為憑，並為被告所
    不爭執，堪信屬實。原告另主張：被告於97年02月25日搬離
    該址時，取走屬於原告所有如附表所示之電視機、微波爐、
    雙人床組等情，則為被告所否認，並以前詞置辯，惟查，兩
    造母親甲○○乃陳稱略以：他房間那台電視他搬走的時候一
    起帶走，雙人床組也是他帶走，電鍋、瓦斯、微波爐也被他
    帶走，害我沒有辦法煮飯，要拿也不要拿那麼多等語（見本
    院97年度家簡字第7 號請求返還不當得利、給付扶養費等民
    事事件之97年04月23日言詞辯論筆錄，影本附於本院卷內）
    ，是應認原告此部分主張亦堪採信，被告所辯則屬無據，尚
    難憑採。
四、按所有人對於無權占有或侵奪其所有物者，得請求返還之。
    民法第767 條前段定有明文。本件如附表所示之電視機、微
    波爐、雙人床組既屬原告所有，而遭被告搬走侵奪，則原告
    依前開規定請求被告返還之，即屬有據，應予准許。
五、據上論結，本件原告之訴為有理由，依民事訴訟法第436 條
    第2項、第78條規定，判決如主文。
中    華    民    國    97    年    7     月    23    日
                              家事法庭法  官  周玉
附表：
┌──┬────────────┬──┬───────────────────┐
│編號│被告應返還原告之物品名稱│數量│說明                                  │
├──┼────────────┼──┼───────────────────┤
│一  │32吋SONY電視機          │1 台│原告約於民國80年間以新台幣48,000元購買│
├──┼────────────┼──┼───────────────────┤
│二  │微波爐                  │1 台│原告約於民國87年間在日本以日幣3 萬餘元│
│    │                        │    │購買，折合新台幣約1 萬餘元            │
├──┼────────────┼──┼───────────────────┤
│三  │雙人床組                │1 組│原告約於民國87年間以新台幣3 萬餘元購買│
└──┴────────────┴──┴───────────────────┘
上列正本證明與原本無異。
如對本判決上訴，須於判決送達後20日內向本院提出上訴狀。
中    華    民    國    97    年    7     月    23    日
                                      書記官  張儷瓊


司法院資訊處製作；財團法人民間司法改革基金會備份。
